臺灣臺南地方法院刑事判決　　　　　　 100年度訴字第1286號
公　訴　人　臺灣臺南地方法院檢察署檢察官
被　　　告　林維俊
上列被告因違反毒品危害防制條例案件，經檢察官提起公訴（
100年度毒偵字第352、1709號），被告於準備程序中就被訴事實
為有罪之陳述，本院裁定改依簡式審判程序審理，並判決如下：
    主  文
林維俊施用第一級毒品，處有期徒刑捌月；又施用第二級毒品，
處有期徒刑伍月；又施用第一級毒品，處有期徒刑拾月；又施用
第二級毒品，處有期徒刑柒月。應執行有期徒刑壹年陸月。
    事  實
一、林維俊前因施用第一級毒品案件，經本院以97年度毒聲字第
    405號裁定送觀察、勒戒，認無繼續施用傾向，於民國97年
    8月25日執行完畢釋放，並經臺灣臺南地方法院檢察署檢察
    官以97年度毒偵字第1656號作成不起訴處分確定。詎林維俊
    猶未戒除毒癮，明知海洛因、甲基安非他命為毒品危害防制
    條例所列管之第一、二級毒品，依法不得施用、持有，竟分
    別基於施用第一、二級毒品海洛因、甲基安非他命之犯意，
    於前開觀察、勒戒執行完畢釋放後5年內之下列時地，分別
    為施用第一、二級毒品海洛因、甲基安非他命之犯行：
(一)於99年11月30日下午3時48分許為警採尿往前回溯26小時內
    某時許，在臺南市○區○○路與中華南路口加油站廁所內，
    以針筒注射方式施用第一級毒品海洛因1次。
(二)於99年11月30日下午3時48分許為警採尿往前回溯96小時內
    某時許，在不詳地點，施用第二級毒品甲基安非他命1次。
(三)於100年5月20日晚間11時許，在臺南市○○路○段「湯姆熊
    遊藝場」廁所內，以針筒注射方式施用第一級毒品海洛因1
    次。
(四)於100年5月21日下午6時8分許為警採尿往前回溯96小時內某
    時許，在不詳地點，施用毒品第二級毒品甲基安非他命1次
    。
二、嗣經警分別於99年11月30日下午3時48分許、100年5月21日
    下午6時8分許採集其尿液送驗後，均呈嗎啡及甲基安非他命
    陽性反應，始悉上情。
三、案經臺南市政府第六分局、第四分局報告臺灣臺南地方法院
    檢察署檢察官偵查後提起公訴。
    理  由
一、本案被告林維俊所犯係死刑、無期徒刑、最輕本刑為三年以
    上有期徒刑以外之罪，亦非高等法院管轄之第一審案件，而
    被告於本院行準備程序中，就被訴事實為有罪之陳述，經告
    知簡式審判程序之旨，並聽取公訴人及被告之意見後，本院
    合議庭依刑事訴訟法第273條之1第1項規定，裁定由受命法
    官獨任進行簡式審判程序，合先敘明。
二、訊據被告對於上揭犯罪事實坦承不諱，且其於99年11月30日
    下午3時48分許、100年5月21日下午6時8分許，由警採集其
    尿液檢體送鑑驗結果，確呈施用第一級毒品海洛因代謝後之
    嗎啡陽性反應及施用第二級毒品甲基安非他命代謝後之甲基
    安非他命陽性反應乙情，有臺南市警察局第六分局調查涉嫌
    毒品案送驗尿液及年籍對照表、長榮大學2010年12月10日確
    認報告、臺南市政府警察局第四分局偵辦毒品危害防制條例
    案送驗尿液年籍對照表、台灣檢驗科技股份有限公司2011年
    6月29日KH/2011/00000000濫用藥物檢驗報告各1紙在卷可稽
    （南市警六刑偵字第1001300456號警卷第10、11頁；南市警
    四偵字第1000010171號警卷第4、5頁）。足認被告前揭自白
    與事實相符，堪以採信。本件事證明確，被告施用第一級毒
    品海洛因、第二級毒品甲基安非他命等犯行均堪認定，自應
    依法論科。
三、查海洛因及甲基安非他命分別係毒品危害防制條例第2條第1
    項第1款、第2款所列管之第一級、第二級毒品。核被告林維
    俊本件所為，分別係犯毒品危害防制條例第10條第1項之施
    用第一級毒品罪、同條例第10條第2項之施用第二級毒品罪
    。被告於施用毒品海洛因、甲基安非他命前持有各該毒品之
    低度行為，應分別為施用之高度行為所吸收，均不另論罪。
    所犯上開二次施用第一級毒品、二次施用第二級毒品，共4
    罪間，犯意各別，行為互殊，應予分論併罰。爰審酌被告前
    於受觀察、勒戒處分執行完畢後，復於99年間因同一罪名案
    件，先後經臺灣臺南地方法院檢察署檢察官以99年度毒偵字
    第190、228、540號、第1351號作成緩起訴處分，並分別於
    同年5月12日、同年9月21日確定，有臺灣高等法院被告前案
    紀錄表1份在卷可稽，竟不知珍惜此自新機會，旋先後於99
    年11月間、100年5月間又再犯本件罪行，足見其陷溺已深，
    惟僅戕害自己身心，並無加害他人，且其犯後坦承罪行，態
    度良好，兼衡其自述教育程度為高中畢業，目前與太太分居
    ，有一就讀小學五年級之幼子待其養育，以在市場賣菜維生
    ，每月收入約新臺幣（下同）4萬元左右等智識程度、生活
    狀況、犯罪所生危險或損害，及犯後態度等一切情狀，各量
    處如主文所示之刑，並定其應執行之刑，以示懲儆。檢察官
    雖對被告施用第一級毒品海洛因部分求處有期徒刑10月、1
    年；施用第二級毒品甲基安非他命部分具體求處有期徒刑6
    月、8月，惟本院衡量上情，認檢察官求處之上開刑度，似
    嫌過重，附此敘明。
據上論斷，應依刑事訴訟法第273條之1第1項、第299條第1項前
段，毒品危害防制條例第10條，刑法第11條前段、第51條第5款
，判決如主文。
本案經檢察官郭書鳴到庭執行職務
中    華    民    國   100    年    11    月    30    日
                  刑事第十一庭法  官   許嘉容
以上正本證明與原本無異。
如不服本判決應於收受本判決後10日內向本院提出上訴書狀，並
應敘述具體理由。其未敘述上訴理由者，應於上訴期間屆滿後20
日內向本院補提理由書狀（均須按他造當事人之人數附繕本）「
切勿逕送上級法院」。
                              書記官   陳玉芬
中    華    民    國   100    年    11    月    30    日
附錄本案論罪科刑法條：
毒品危害防制條例第10條
施用第一級毒品者，處6月以上5年以下有期徒刑。
施用第二級毒品者，處3年以下有期徒刑。